【裁判字號】    99,上訴,2279
【裁判日期】    991214
【裁判案由】    毒品危害防制條例
【裁判全文】
臺灣高等法院臺中分院刑事判決        99年度上訴字第2279號
上  訴  人
即  被  告  黃清賓
上列上訴人因違反毒品危害防制條例案件，不服臺灣臺中地方法
院99年度訴字第2509中華民國99年10月15日第一審判決（起訴案
號：臺灣臺中地方法院檢察署99年度偵字第15386號），提起上
訴，本院判決如下：
    主    文
上訴駁回。
    理    由
一、按依刑事訴訟法第350條、第361條、第362條、第367條規定
    ，不服地方法院之第一審判決而上訴者，須提出上訴書狀，
    並應敘述具體理由，為上訴必備之程式；其所提出之書狀未
    敘述上訴理由，或僅曾以言詞陳述上訴理由者，均應於上訴
    期間屆滿後20日內補提理由書於第一審法院。第一審法院經
    形式審查，認逾期未補提上訴理由者，應定期間先命補正；
    逾期未補正者，為上訴不合法律上之程式，應以裁定駁回。
    倘已提出上訴理由，但所提非屬具體理由者，則由第二審法
    院以上訴不合法律上之程式，判決駁回。而所謂具體理由，
    必係依據卷內既有訴訟資料或提出新事證，指摘或表明第一
    審判決有何採證認事、用法或量刑等足以影響判決本旨之不
    當或違法，而構成應予撤銷之具體事由，始克當之（例如：
    依憑證據法則具體指出所採證據何以不具證據能力，或依憑
    卷證資料，明確指出所為證據證明力之判斷如何違背經驗、
    論理法則）；倘僅泛言原判決認定事實錯誤、違背法令、量
    刑失之過重或輕縱，而未依上揭意旨指出具體事由，或形式
    上雖已指出具體事由，然該事由縱使屬實，亦不足以認為原
    判決有何不當或違法者（例如：對不具有調查必要性之證據
    ，法院未依聲請調查亦未說明理由，或援用證據不當，但除
    去該證據仍應為同一事實之認定），皆難謂係具體理由，俾
    與第二審上訴制度旨在請求第二審法院撤銷、變更第一審不
    當或違法之判決，以實現個案救濟之立法目的相契合，並節
    制濫行上訴（最高法院97年度臺上字第892號刑事判決意旨
    參照）。
二、本件上訴人即被告黃清賓（下稱被告）上訴狀所載理由略謂
    ：原審判決對被告而言，實乃無可承受之重，應該罪不及此
    云云。
三、經查：
(一)被告因不服地方法院之第一審判決而於99年11月3日向原審
    法院具狀聲明上訴，並於同年11月23日提出上訴理由狀敘明
    上訴理由，依刑事訴訟法第361條第2項條文、立法修正理由
    及上開最高法院判決意旨，被告倘已提出上訴理由，但所提
    非屬具體理由者，由第二審法院以上訴不合法律上之程式，
    以判決駁回之。至於上訴理由是否具體，係屬第二審法院審
    查範圍，則不在命補正之列（參見法院辦理刑事訴訟案件應
    行注意事項第162點），合先敘明。
(二)按刑罰之量定，屬法院自由裁量之職權行使，應審酌刑法第
    57條所列各款事由及一切情狀，為酌量輕重之標準，並非漫
    無限制；量刑輕重係屬事實審法院得依職權自由裁量之事項
    ，苟已斟酌刑法第57條各款所列情狀而未逾越法定刑度，不
    得遽指為違法；且在同一犯罪事實與情節，如別無其他加重
    或減輕之原因，下級審量定之刑，亦無過重或失輕之不當情
    形，則上級審法院對下級審法院之職權行使，原則上應予尊
    重（最高法院72年臺上字第6696號、75年臺上字第7033號判
    例及85年度臺上字第2446號判決意旨參照）。本件被告對原
    審判決採用證據、認定事實及適用法律等節均不爭執，而原
    審判決理由中已敘明被告本件所犯各罪均構成累犯，除法定
    刑為死刑、無期徒刑部分不得加重外，均應依法加重其刑，
    並審酌被告就販賣第一級、第二級毒品犯行，在偵查及審判
    中均自白其犯罪，依毒品危害防制條例第17條第2項之規定
    均減輕其刑；同時審酌被告無視國家對於杜絕毒品危害之禁
    令，販賣第一級毒品海洛因或第二級毒品甲基安非他命，其
    行為固值非難，然其販賣毒品對象僅有4人，次數僅有6次，
    販賣毒品所得為新臺幣214,000元，並非專以販賣毒品維生
    之毒梟，相較於大盤、中盤毒販備置大量毒品欲廣為散播牟
    取暴利者，其危害性顯屬有別，酌以上開被告之犯罪情節，
    其惡性尚非重大不赦，倘仍科處法定本刑之最低刑度，尚屬
    情輕法重，在客觀上尚足以引起一般之同情，即有堪資憫恕
    之處，而依刑法第59條之規定，就其販賣第一級毒品、第二
    級毒品犯行部分，酌量減輕其刑並遞減之，及就販賣第二級
    毒品法定刑有期徒刑部分先加後減之。再審酌被告前有多次
    施用毒品之犯罪紀錄，堪認其素行非佳，其明知海洛因、甲
    基安非他命為戕害他人身心之毒品，竟無視國家杜絕毒品犯
    罪之禁令，鋌而走險販毒，戕害國民身心健康，危害社會治
    安情節甚鉅，惡性非輕，兼衡酌被告本案販賣毒品對象僅有
    4人，販賣毒品所得金額非多，犯罪情節尚與一般大毒梟販
    賣毒品之數量、金額有別，及被告之生活狀況、智識程度、
    犯罪之動機、目的、手段等一切情狀，認檢察官求刑13年尚
    嫌過重，而就被告本件全部犯行，分別量處如原審判決附表
    所示之刑，並就主刑部分定應執行刑有期徒刑10年。原審顯
    已注意適用刑法第57條之規定，就量刑刑度詳為審酌並敘明
    理由，既未逾越法定刑度，復未濫用自由裁量之權限，且原
    審所定應執行之刑，亦係在各刑中之最長期以上，各刑合併
    之刑期以下，合於刑法第51條第5款規定所定之外部界限，
    亦未逾自由裁量之內部界限，所為量刑核無不當或違法，且
    無輕重失衡之情形。
(三)被告提起上訴，固具備形式上之理由，然觀其上訴意旨所述
    ，純屬其個人主觀上對法院量刑之期盼，另於本院99年11月
    23日訊問時泛稱「我沒有賣」、「判太重」等語，均非依據
    卷內既有訴訟資料或提出新事實、新證據，指摘或表明原審
    判決有何採證認事、用法或量刑等足以影響判決本旨之不當
    或違法，而構成應予撤銷之具體事由，自不足以動搖原判決
    認定犯罪事實及量刑之基礎，難認係具體理由。被告之上訴
    ，顯然違背法律上之程式，應予駁回，並不經言詞辯論為之
    。
四、據上論斷，應依刑事訴訟法第367條前段、第372條，判決如
    主文。
中    華    民    國    99    年    12    月    14    日
            刑事第十一庭  審判長法  官  郭  同  奇
                                法  官  陳  慧  珊
                                法  官  洪  曉  能
以上正本證明與原本無異。
如不服本判決應於收受送達後十日內向本院提出上訴狀，其未敘
述上訴之理由者並得於提起上訴後十日內向本院補提理由書（均
須按他造當事人之人數附繕本）「切勿逕送上級法院」。
                                書記官  林  明  冬
中    華    民    國    99    年    12    月    14    日

司法院資訊處製作；財團法人民間司法改革基金會備份。
